【裁判字號】    98,訴,493
【裁判日期】    981230
【裁判案由】    違反槍砲彈藥刀械管制條例
【裁判全文】
臺灣臺南地方法院刑事判決               98年度訴字第493號
公  訴  人  臺灣臺南地方法院檢察署檢察官
被      告  丙○○
指定辯護人  本院公設辯護人  乙○○
上列被告因違反槍砲彈藥刀械管制條例案件，經檢察官提起公訴
（97年度偵字第14101號），本院判決如下：
    主  文
丙○○未經許可持有刀械，累犯，處有期徒刑肆月，扣案之武士
刀壹把沒收。又未經許可，持有可發射子彈具有殺傷力之改造手
槍，累犯，處有期徒刑參年肆月，併科罰金新臺幣肆萬元，罰金
如易服勞役，以新臺幣壹仟元折算壹日，扣案改造手槍壹支（槍
枝管制編號：0000000000號，含彈匣壹只）、制式子彈壹顆及土
造金屬槍管貳支均沒收。應執行有期徒刑參年陸月，併科罰金新
台幣肆萬元，罰金如易服勞務，以新台幣壹仟元折算壹日，扣案
之武士刀壹把、改造手槍壹支（槍枝管制編號：0000000000號，
含彈匣壹只）、制式子彈壹顆及土造金屬槍管貳支均沒收。
    事  實
一、丙○○前於民國94年間因妨害自由案件，經本院以94年度訴
    字第505號判處有期徒刑6月確定；復因傷害案件，經本院以
    94年度易字第630號判處有期徒刑6月確定，上開二罪經本院
    裁定應執行有期徒刑11月確定，甫於95年5 月10日易科罰金
    執行完畢。詎丙○○猶不知悔改，其明知未經許可不得持有
    槍砲彈藥刀械管制條例所規定之刀械、可發射金屬或子彈之
    具有殺傷力之各式槍砲及子彈、具殺傷力之槍砲之主要組成
    零件，仍於：(一)民國92年間，在福建省連江縣某處取得具有
    殺傷力之武士刀管制刀械1把（刀刃單面開鋒、刀柄21公分
    、刀刃56公分），而未經許可持有之；(二)其又於97年8月20
    日，依姓名年籍不詳僅知綽號「阿榮」之成年男子指示，前
    往臺南縣新化鎮「萬應公廟」，取得可發射子彈、具殺傷力
    之仿BERETTA廠92FS型半自動手槍，換裝土造金屬槍管改造
    而成之改造手槍1把（槍枝管制編號：0000000000號，含彈
    匣1只）、具有殺傷力口徑9mm制式子彈2顆，土造金屬槍管2
    枝（槍砲主要組成零件），而未經許可而持有之。嗣其於97
    年9月18日23時15分許，駕駛車牌3V-8129號自小客車，行經
    臺南縣新化鎮○○路22號體育公園大門旁，因形跡可疑，經
    警盤查後，自願受搜索，經警當場查獲武士刀1把、改造手
    槍1把（槍枝管制編號：000000 0000號，含彈匣1只）、口
    徑9mm制式子彈2顆、土造金屬槍管2枝（槍砲主要組成零件
    ）、土造金屬槍管半成品1 枝（非槍砲主要組成零件）、及
    手槍握把1個扣案（非槍砲主要組成零件），而悉上情。
二、案經臺南縣警察局新化分局報告臺灣臺南地方法院檢察署檢
    察官偵查起訴。
    理  由
一、本件被告、辯護人及檢察官均對本院所提示臺南縣警察局97
    年9月25日南縣警保字第0970038061號函暨所附刀械鑑驗小
    組工作紀錄表及扣案刀械照片、內政部警政署刑事警察局97
    年10月28日刑鑑字第0970148486號槍彈鑑定書、內政部警政
    署刑事警察局97年12月24日刑鑑字第0970183123號鑑驗書及
    內政部98年1月23日內授警字第0980870145號函等證據之證
    據能力均不爭執，本院審酌該等筆錄及文書作成時之情況，
    並無不適當之情形，爰依刑事訴訟法第15 9條之5得作為證
    據，核先敘明。
二、上揭犯罪事實業據被告於警詢、偵查及本院審理時均坦承不
    諱，且扣案之該把武士刀經臺南縣警察局鑑定結果，認係中
    央主管機關即內政部公告之管制刀械所列之武士刀，此有臺
    南縣警察局97年9月25日南縣警保字第0970038061號函暨所
    附刀械鑑驗小組工作紀錄表及扣案刀械照片在卷可憑（97年
    度偵字第14101號卷第32至35頁）；又扣案之改造手槍1支（
    槍枝管制編號：000000 0000號，含彈匣1只），經送鑑定結
    果，係由仿BERETTA廠92FS型半自動手槍製造之槍枝，換裝
    土造金屬槍管而成，擊發功能正常，可供擊發適用子彈使用
    ，認具殺傷力，扣案制式子彈2顆，認均係口徑9mm制式子彈
    ，具殺傷力，有內政部警政署刑事警察局97年10月28日刑鑑
    字第0970148486號槍彈鑑定書1份可稽（前揭偵卷第28至30
    頁）；扣案土造金屬槍管2枝係槍砲主要組成零件，扣案土
    造金屬槍管半成品1枝並非槍砲主要組成零件，及扣案手槍
    握把1個非槍砲主要組成零件，此有內政部警政署刑事警察
    局97年12月24日刑鑑字第0970183123號鑑驗書及內政部98年
    1月23日內授警字第0980870145號函（前揭偵卷第37、38、
    46頁）附卷可稽。從而，本件事證明確，被告上開犯行，洵
    堪認定。
三、核被告所為，係犯槍砲彈藥刀械管制條例第14條第3項之未
    經許可持有管制刀械罪、同條例第8條第4項之未經許可持有
    可發射子彈具有殺傷力之改造手槍罪，及同條例第12條第4
    項之未經許可持有子彈罪、同條例第13條第4項未經許可持
    有槍砲主要組成零件罪。被告未經許可同時持有上開槍枝、
    子彈、槍砲主要組成零件，係以一行為觸犯上開3罪名，為
    想像競合犯，應依刑法第55條之規定，從較重之未經許可持
    有具有殺傷力之造手槍罪處斷。又被告所犯上開未經許可持
    有管制刀械罪及未經許可持有具有殺傷力之改造手槍罪間，
    犯意各別，行為互異，應予分論併罰。被告有如犯罪事實欄
    所載之上揭前科紀錄，有臺灣高等法院被告前案紀錄表在卷
    可稽，而因繼續犯之一部行為，係在另一犯罪所處有期徒刑
    執行完畢後5年以內者，仍該當於累犯加重之要件（最高法
    院86年度台非字第217號判決可資參照），是被告受有期徒
    刑執行完畢，5年內犯本件未經許可持有管制刀械罪、未經
    許可持有具有殺傷力之造手槍罪，均為累犯，均應依刑法第
    47 條規定加重其刑。
四、爰審酌被告無視於政府嚴格管制槍彈、刀械之政策，竟無故
    持有前揭槍枝、子彈、刀械，所為對社會治安有顯著之潛在
    危險性，對他人之生命安全已構成極大威脅，惟念其於犯後
    坦承犯罪，態度良好，且持有該等槍、彈、刀械尚非基於不
    法目的，復參以其所持槍、彈、刀械之種類及持有之時間等
    一切情狀，分別量處如主文所示之刑，並定其應執行之刑，
    及就併科罰金部分諭知易服勞役之折算標準，以示懲儆。另
    扣案之改造手槍1支（槍枝管制編號：000000 0000號，含彈
    匣1只）、制式子彈1顆（未經試射者）、武士刀1把及土造
    金屬槍管2支，均屬違禁物，不問屬於犯人與否，均應依刑
    法第38 條第1項第1款規定宣告沒收；至於鑑定機關已試射
    擊發之制式子彈1顆，其所留彈頭、彈殼，已不具子彈完整
    結構，並非違禁物，毋庸併予宣告沒收。另被告持有之土造
    金屬槍管半成品1支及手槍握把1個，均非槍砲主要組成零件
    ，此有內政部警政署刑事警察局97年12月24日刑鑑字第0970
    18 3123號鑑驗書及內政部98年1月23日內授警字第09808701
    45號函各1份在卷足參，既非屬違禁物，故本院不予宣告沒
    收，附此敘明。至辯護人以被告僅單純持有前揭槍彈及刀械
    ，並未持之從事任何不法行為，又有正當工作及家庭重擔，
    請求依刑法第59條減刑云云，然按「刑法第59條之酌量減輕
    其刑，必於犯罪之情狀，在客觀上足以引起一般同情，認為
    即予宣告法定低度刑期，猶嫌過重者，始有其適用，至於被
    告無前科，素行端正，子女眾多等情狀，僅可為法定刑內從
    輕科刑之標準，不得據為酌量減輕之理由」（最高法院51年
    臺上字第899號判例要旨參照），查本件被告前於94年間已
    因妨害自由、傷害等案件經本院判刑確定且執行完畢，竟於
    本案中又攜帶槍彈約達1個月之久，對社會治安已構成嚴重
    性危險，是依上揭說明，被告上揭所為之犯行，客觀上並無
    足以引起一般同情，認為即予宣告法定低度刑期，猶嫌過重
    者之情狀，故辯護人請求依刑法第59條規定再予酌減刑期，
    並無理由。
據上論斷，應依刑事訴訟法第299 條第1 項前段，槍砲彈藥刀械
管制條例第8條第4項、第12條第4項、第13條第4項、第14條第3
項，刑法第11條、第42條第3項、第47條第1項、第51條第5款、
第55條、第38條第1項第1款款，刑法施行法第1條之1，判決如主
文。
本案經檢察官甲○○到庭執行職務。
中    華    民    國    98    年    12    月    30    日
                  刑事第六庭  審判長法  官  蔡直青
                                    法  官  吳坤芳
                                    法  官  郭瓊徽
以上正本證明與原本無異。
如不服本判決應於收受本判決後10日內向本院提出上訴書狀，並
應敘述具體理由。其未敘述上訴理由者，應於上訴期間屆滿後20
日內向本院補提理由書狀（均須按他造當事人之人數附繕本）「
切勿逕送上級法院」。
                                    書記官  曾郁芳
中    華    民    國    98    年    12    月    31    日
附錄本案論罪科刑法條全文
槍砲彈藥刀械管制條例第8條
未經許可，製造、販賣或運輸鋼筆槍、瓦斯槍、麻醉槍、獵槍、
空氣槍或第4條第1項第1款所定其他可發射金屬或子彈具有殺傷
力之各式槍砲者，處無期徒刑或5年以上有期徒刑，併科新臺幣1
千萬元以下罰金。
未經許可，轉讓、出租或出借前項所列槍枝者，處5年以上有期
徒刑，併科新臺幣 1 千萬元以下罰金。
意圖供自己或他人犯罪之用，而犯前二項之罪者，處無期徒刑或
7 年以上有期徒刑，併科新臺幣 1 千萬元以下罰金。
未經許可，持有、寄藏或意圖販賣而陳列第1項所列槍枝者，處3
年以上10 年以下有期徒刑，併科新臺幣 700 萬元以下罰金。
第 1 項至第 3 項之未遂犯罰之。
槍砲彈藥刀械管制條例第12條
未經許可，製造、販賣或運輸子彈者，處1年以上7年以下有期徒
刑，併科新台幣 500 萬元以下罰金。
未經許可，轉讓、出租或出借子彈者，處6月以上5年以下有期徒
刑，併科新台幣 300 萬元以下罰金。
意圖供自己或他人犯罪之用，而犯前二項之罪者，處3年以上10
年以下有期徒刑，併科新台幣 700 萬元以下罰金。
未經許可，持有、寄藏或意圖販賣而陳列子彈者，處5年以下有
期徒刑，併科新台幣 300 萬元以下罰金。
第 1 項至第 3 項之未遂犯罰之。
槍砲彈藥刀械管制條例第13條
未經許可，製造、販賣或運輸槍砲、彈藥之主要組成零件者，處
三年以上十年以下有期徒刑，併科新台幣七百萬元以下罰金。
未經許可，轉讓、出租或出借前項零件者，處一年以上七年以下
有期徒刑，併科新台幣五百萬元以下罰金。
意圖供自己或他人犯罪之用，而犯前二項之罪者，處五年以上有
期徒刑，併科新台幣一千萬元以下罰金。
未經許可，持有、寄藏或意圖販賣而陳列第一項所列零件者，處
六月以上五年以下有期徒刑，併科新台幣三百萬元以下罰金。
第一項至第三項之未遂犯罰之。
槍砲彈藥刀械管制條例第14條
未經許可，製造、販賣或運輸刀械者，處3年以下有期徒刑，併
科新台幣100 萬元以下罰金。
意圖供自己或他人犯罪之用，而犯前項之罪者，處6月以上5年以
下有期徒刑，併科新台幣 300 萬元以下罰金。
未經許可，持有或意圖販賣而陳列刀械者，處1年以下有期徒刑
、拘役或新台幣 50 萬元以下罰金。
第 1 項及第 2 項之未遂犯罰之。

司法院資訊處製作；財團法人民間司法改革基金會備份。
